【裁判字號】    88,竹簡,784
【裁判日期】    890211
【裁判案由】    損害賠償
【裁判全文】
臺灣新竹地方法院民事判決  八十八年度竹簡字第七八四號
    原      告  甲○○
    被      告  乙○○
右當事人間損害賠償事件，本院判決如左：
    主      文
被告應給付原告新台幣貳萬元，及自民國八十八年五月三十日起至清償日止，按週年
利率百分之五計算之利息。
原告其餘之訴駁回。
訴訟費用由被告負擔二十五分之一，餘由原告負擔。
本判決第一項於原告以新臺幣陸仟陸佰元，為被告供擔保後，得假執行。
原告其餘假執行之聲請駁回。
    事實及理由
甲、原告之聲明：被告應給付原告新台幣（下同）五十萬元，及起訴狀繕本送達之翌
    日起至清償日止按年息百分之五計算之利息及為以供擔保為條件之假執行宣告。
乙、事實摘要：
    原告起訴主張被告於民國八十七年十一月四日上午十時三十分許，在新竹市○○
    路二百巷十八號前，臺灣新竹地方法院檢察署檢察官就該署八十七年度偵續字一
    第八號詐欺案件履勘現場時，被告乙○○因與原告甲○○發生口角爭執，被告竟
    故意以腳踢原告之生殖器，致原告受有陰囊挫傷之傷害，原告因本件傷害精神受
    有痛苦，請求被告賠償精神損害五十萬元；被告則以，其為恐原告傷害楊囉娜，
    而出於防禦之意思以腳將原告蹬開，並未蓄意傷害原告等語資為抗辯。
丙、法院之判斷：
壹、本件原告起訴主張被告於八十七年十一月四日上午十時三十分許，在新竹市○○
    路二百巷十八號前，故意以腳踢原告之生殖器，致原告受有陰囊挫傷之傷害等情
    ，已經本院以八十八年竹簡字第三０四號及八十八年簡上字第八０號判決確認屬
    實。被告雖仍否認有傷害原告故意，辯稱為恐原告傷害楊囉娜，而出於防禦之意
    思以腳將原告蹬開，並未蓄意傷害原告云云。惟查，被告自承於八十七年度偵續
    字一第八號詐欺案件履勘現場時，站在案外人楊囉娜後面，因看見原告一直靠近
    楊囉娜，就用腳把原告蹬開，原告即用手抱住下部。而證人王繼玲即新竹地方法
    院檢察署書記官，於該署八十七年度偵字第七七四八號案件，八十八年三月二十
    日訊問時證稱：「當時乙○○與甲○○有言語上衝突，乙○○有踢甲○○下體，
    靠近下腹處，一踢後甲○○就坐下去，力道多大不清楚等語。」，於本院八十八
    年簡上字第八０號刑事案件調查時亦證稱：「發生時間非常短暫，約一、二秒時
    間，可是我親眼看見乙○○有用腳踢甲○○，．．．，甲○○沒有作勢要傷害楊
    囉娜。」而證人楊囉娜於本院即證稱：「我負責公司業務要求甲○○交屋，他開
    很多條件，檢察官也看過現場，本來他只告乙○○，他又說要告很多人，我問他
    告我幹什麼，他對著我就越吵越大聲，書記官也說叫他不要大聲，．．．，檢察
    官與書記官與我相距不到五十公分，乙○○好像有一個肢體動作，甲○○就倒在
    我前面等語。」以及參酌證人何國強之證詞、證人楊囉娜當庭所繪之現場圖以觀
    ，原告除與證人楊囉娜有大聲爭吵情形外，並無肢體攻擊或預備攻擊之動作，且
    依當時情形，被告僅須站出隔開原告與案外人楊囉娜二人，即可避免其所稱原告
    之可能攻擊行為，並無以腳踢原告下體之必要，是被告顯有不法侵害原告身體之
    故意及行為。而被告於八十七年十一月四日上午十時三十分許以腳踢原告下部，
    原告於是日上午十一時五十八分至南門綜合醫院就診，診斷結果受有陰囊挫傷之
    傷害，此據證人即南門綜合醫院醫師陳昱和證述屬實，並有該院診斷書可稽，是
    被告之不法侵害行為與原告所受傷害間，有因果關係至為明確。
貳、按因故意或過失不法侵害他人之權利者，負損害賠償責任。不法侵害他人之身體
    、健康、名譽或自由者，被害人雖非財產上之損害，亦得請求賠償相當之金額。
    民法第一百八十四條第一項前段、第一百九十五條第一項分別定有明文。被告故
    意以不法行為侵害原告，致原告受有陰囊挫傷之傷害已如前述，則原告本於侵權
    行為損害賠償之法律關係，請求被告賠償其精神上所受損害，洵屬正當。查原告
    因被告故意之傷害行為，致受有陰囊挫傷之傷害，精神上自受有痛苦，本院斟酌
    原告目前從事不動產鑑定工作，月入三萬五千元，而被告為建築公司負責人，以
    及被告以腳踢原告之傷害行為，並原告所受傷害情形，認原告請求五十萬元賠償
    ，尚嫌過高，應予核減為二萬元，方屬適當。
參、從而，原告依侵權行為損害賠償之法律關係向被告請求給付精神慰撫金於二萬元
    及自起訴狀繕本送達被告之翌日起（八十八年五月三十日）起至清償日止，按年
    息百分之五計算之利息範圍內，為有理由，應予准許；逾此部分之請求，即非正
    當，應予駁回。
肆、原告陳明願供擔保請准為假執行，就原告勝訴部分，核無不合，爰酌定相當之擔
    保金額准許之，至原告敗訴部分，其假執行之聲請已失所附麗，應併予駁回。
伍、據上論結，本件原告之訴為一部有理由，一部無理由，依民事訴訟法第四百三十
    六條第二項、第七十九條但書、第三百九十條第二項，判決如主文。
中      華      民      國    八十九    年      二      月     十一     日
                                  臺灣新竹地方法院新竹簡易庭
~B法      官  張松鈞
右為正本係照原本作成。
如對本判決上訴，須於判決送達後廿日內向本院提出上訴狀。
~B法院書記官  李桂珠
中      華      民      國    八十九    年      二      月     十一     日


司法院資訊處製作；財團法人民間司法改革基金會備份。
